【裁判字號】    98,上訴,1333
【裁判日期】    981030
【裁判案由】    違反槍砲彈藥刀械管制條例
【裁判全文】
臺灣高等法院高雄分院刑事判決        98年度上訴字第1333號
上  訴  人
即  被  告  甲○○
                    （現另案於臺灣屏東監獄執行）
上列上訴人因違反槍砲彈藥刀械管制條例案件，不服臺灣屏東地
方法院98年度訴字第523 號中華民國98年7 月28日第一審判決（
起訴案號：臺灣屏東地方法院檢察署98年度偵字第1020號），提
起上訴，本院判決如下：
    主  文
原判決撤銷。
甲○○未經許可，持有可發射子彈具有殺傷力之改造手槍，累犯
，處有期徒刑年捌月，併科罰金新臺幣陸萬元，罰金如易服勞
役，以新臺幣壹仟元折算壹日。改造手槍壹枝（含彈匣壹個、槍
枝管制編號：0000000000號）、改造子彈壹顆均沒收
。
    事  實
一、甲○○明知具有殺傷力之改造手槍及子彈，分別係槍砲彈藥
    刀械管制條例所列管之槍砲、彈藥，非經中央主管機關許可
    ，不得持有，竟基於持有具有殺傷力之改造手槍及子彈之犯
    意，其於民國（下同）98年1 月22日15時至16時許，在屏東
    縣萬丹鄉萬大橋下高屏溪旁，發現具有殺傷力之仿BERETTA
    廠92FS型半自動手槍製造之槍枝，換裝土造金屬槍管而成之
    改造手槍1 枝（槍枝管制編號0000000000，含彈匣1 個）及
    具有殺傷力之金屬彈殼組合直徑9.0 （+-0.5mm ）金屬彈頭
    而成之非制式子彈2 顆，竟未經主管機關許可，於撿拾後無
    故持有之，並放置於其所使用之車牌號碼YX-1539 號自小客
    車上。嗣於98年1 月28日17時許，其駕駛上開自小客車行經
    屏東縣社皮村大昌路與南北路交叉口，為警發現其係轄區內
    之通緝犯，而加速逆向逃逸致衝撞行駛於路上之自用小客車
    ，嗣於屏東縣屏東市○○○路與廣東南路口經警對空鳴槍警
    告、嚇阻後逮捕甲○○始查獲上情，並扣得上開手槍1 支（
    含彈匣1 個）及子彈2 顆。
三、案經屏東縣政府警察局屏東分局報告屏東地方法院檢察署檢
    察官偵查起訴。
    理  由
壹、證據能力部分：
    按被告以外之人於審判外之陳述雖不符刑事訴訟法第159 之
    1 至之4 等4 條之規定，而經當事人於審判程序同意作為證
    據，法院審酌該言詞陳述或書面陳述作成時之情況，認為適
    當者，亦得為證據；當事人、代理人或辯護人於法院調查證
    據時，知有刑事訴訟法第159 條第1 項不得為證據之情形，
    而未於言詞辯論終結前聲明異議者，視為有前項之同意，同
    法第159 條之5 定有明文。本件檢察官、被告甲○○及其指
    定辯護人於本院調查證據逐一提示搜索扣押筆錄暨扣押物品
    目錄表、內政部警政署刑事警察局槍彈鑑定書時，均表示無
    意見，院審酌上開證據作成時之客觀狀況，並無任何不當施
    壓或干擾，亦未有事證顯示其有其他非法取得之情形，認以
    之作為證據亦屬適當，依上開刑事訴訟法第159 條之5 第1
    項之規定，自得作為證據使用。
貳、實體部分：
一、訊據上訴人即被告甲○○（下稱被告甲○○）就事實欄所載
    之犯罪事實，已於警、偵訊、原審及本院審理時坦承不諱（
    見警卷第3 -9頁、偵查卷第8- 9頁、原審卷第35頁背面、本
    院上訴卷第32頁），復有屏東縣警察局屏東分局搜索扣押筆
    錄暨扣押物品目錄表、現場照片6 張（見警卷第12-15 、第
    21-23 頁）、扣案上開改造手槍1 枝（槍枝管制編號：0000
    000000，含彈匣1 個）、非制式子彈2 顆可資佐憑。而扣案
    之上開改造手槍1 枝，經送請內政部警政署刑事警察局鑑定
    結果，認係改造手槍，由仿BERETTA 廠92FS型半自動手槍製
    造之槍枝，裝換土造金屬槍管而成之，擊發功能正常，可供
    擊發適用子彈使用，具殺傷力；扣案之子彈2 顆，認係口徑
    9mm 非制式子彈，採樣其中1 顆經試射，可擊發，認具殺傷
    力，此有內政部警政署刑事警察局97年9 月9 日所出具之刑
    鑑字第0970113934號槍彈鑑定書存卷可查（見偵查卷第14-1
    5 頁）。被告甲○○上開自白與事實相符，堪予採信。事證
    明確，被告甲○○上開犯行，洵堪認定。
二、核被告甲○○所為，係犯槍砲彈藥刀械管制條例第8 條第4
    項之未經許可持有可發射子彈具有殺傷力之改造手槍罪、同
    條例第12條第4 項之未經許可持有子彈罪。被告甲○○持有
    之具有殺傷力之子彈雖有2 顆，然僅侵害一社會法益，係屬
    單純一罪；被告於同一時間犯非法持有槍枝、子彈犯行，為
    一行為同時觸犯上開二罪名，係想像競合犯，應從一重之非
    法持有槍枝罪處斷。被告甲○○前於86年間因煙毒等案件，
    經原審法院以86年度訴字第192 號判處應執行有期徒刑3 年
    8 月確定；又於同年間因違反麻醉藥品管理條例等案件，經
    本院以87年度上訴字第896 號判處應執行有期徒刑5 年6 月
    確定；嗣於88年間因違反槍砲彈藥刀械管制條例案件，經原
    審法院以88年度易字第194 號判處有期徒刑6 月確定，上開
    案件接續執行後，於93年11月8 日因縮短刑期假釋出監，其
    後復因於94年間因施用毒品，經撤銷假釋入監接續執行徒刑
    ，嗣因合於減刑要件，經原審法院以96年度聲減字第1621號
    裁定減刑並定其應執行有期徒刑7 年4 月確定，於96年9 月
    18 日 減刑及縮短刑期執行完畢之事實，此有前開臺灣高等
    法院被告前案紀錄表可按，其於有期徒刑執行完畢後，5 年
    以內故意再犯本件有期徒刑以上之罪，為成累犯，應依刑法
    第47條第1 項規定予以加重其刑。
三、原審因認被告甲○○犯罪事證明確，據以論罪科刑，固非無
    見，惟扣案之子彈係非式制子彈，已如上述，原判決於事實
    欄內亦為相同之認定，然於理由欄內卻敘明經鑑定結果係制
    式子彈，主文欄沒收時亦以係制式子彈而宣告沒收，事實認
    定與理由及主文矛盾，尚有未洽。被告甲○○以量刑過重等
    語，指摘原判決不當，固屬無理由，惟原判決既有上開瑕疵
    可議，自應由本院將原判決撤銷改判。爰審酌被告甲○○明
    知未經許可，不得持有槍彈，竟仍持有上開改造手槍、子彈
    ，對於社會治安造成潛在之危險，兼衡其犯後坦承犯行，持
    有手槍、子彈數量亦非多，未持以犯他罪，教育程度為國民
    中學畢業，及其犯罪之動機、目的、手段等一切情狀，量處
    如主文所示之刑，就罰金部分併諭知易服勞役之折算標準，
    以資懲儆。扣案之仿BERETTA 廠92FS型半自動手槍製造之槍
    枝，裝換土造金屬槍管而成具殺傷力之改造手槍（槍枝管制
    編號：0000000000，含彈匣1 個）、非制式子彈1 顆，係屬
    違禁物，自應依刑法第38條第1 項第1 款之規定，皆併為沒
    收之諭知。另扣得具殺傷力之非制式子彈1 顆，因業據試射
    完畢，僅餘彈殼及彈頭，不具子彈之完整結構，已失其違禁
    物之性質，爰不併予宣告沒收。
據上論結，應依刑事訴訟法第369 條第1 項前段、第364 條、第
299 條第1 項前段，槍砲彈藥刀械管制條例第8 條第4 項、第12
條第4 項，刑法第11 條 前段、第55條、第47條第1 項、第42條
第3 項、第38條第1 項第1 款，判決如主文。
本案經檢察官陳宗吟到庭執行職務。
中    華    民    國    98    年    10    月    30    日
                   刑事第四庭   審判長法  官  蕭權閔
                                      法  官  陳吉雄
                                      法  官  李嘉興
以上正本證明與原本無異。
如不服本判決應於收受本判決後10日內向本院提出上訴書狀，其
未敘述上訴理由者，並得於提起上訴後10日內向本院補提理由書
狀（均須按他造當事人之人數附繕本）「切勿逕送上級法院」。
中    華    民    國    98    年    10    月    30    日
                                      書記官  郭榮芳
附錄本件判決論罪科刑法條：
槍砲彈藥刀械管制條例第8 條第4 項
未經許可，持有、寄藏或意圖販賣而陳列第1 項所列槍枝者，處
3 年以上10年以下有期徒刑，併科新臺幣700 萬元以下罰金。
槍砲彈藥刀械管制條例第12條第4 項
未經許可，持有、寄藏或意圖販賣而陳列子彈者，處5 年以下有
期徒刑，併科新台幣300 萬元以下罰金。


司法院資訊處製作；財團法人民間司法改革基金會備份。
